臺灣苗栗地方法院刑事判決
110年度簡上字第17號
公  訴  人  臺灣苗栗地方檢察署檢察官
上  訴  人  
即  被  告  周美琴



上列被告因賭博案件，不服本院中華民國110年1月25日109年度
苗簡字第1096號第一審刑事簡易判決（聲請簡易判決處刑案號：
109年度偵字第4643號），提起上訴，本院管轄之第二審合議庭
判決如下：
    主  文
上訴駁回。　　
　　犯罪事實
一、乙○○意圖營利，基於供給賭博場所及聚眾賭博之犯意，自民
    國109年2月某日起至7月30日止，在其不知情之配偶胡志偉
    所承租位在苗栗縣○○市○○路000號房屋(下稱中央路租屋處)
    內，提供該處作為賭博場所(聲請簡易判決處刑書誤載為公
    眾得出入之賭博場所)，並提供賭具麻將1副(含風圈1個)、
    牌尺4支，供賭客丁○○(原姓名戊○○)、甲○○、己○○、丙○○等
    人賭博財物，其賭博方式係以4人1桌之麻將牌局，約定每底
    新臺幣（下同）300元、每臺50元，自摸之人需多支付抽頭
    金100元，每一將最多抽頭金共500元予乙○○以資營利。嗣於
    109年7月30日15時5分許，員警持本院法官所核發之搜索票
    前往中央路租屋處搜索，當場扣得賭資共計5,150元、抽頭
    金400元及賭具麻將1副(含風圈1個)、牌尺4支等物，始悉上
    情。
二、案經苗栗縣警察局頭份分局報告臺灣苗栗地方檢察署檢察官
    偵查後聲請以簡易判決處刑。
    理  由
一、證據能力：本判決所引用被告乙○○以外之人於審判外之言詞
    或書面陳述，業經本院於審判程序對當事人提示並告以要旨
    ，檢察官、被告未就其證據能力聲明異議（見本院110年度
    簡上字第17號卷【下稱本院卷】第77頁），應認已獲一致同
    意作為證據，本院審酌相關陳述作成時之情況，尚無違法或
    證 明力明顯過低之瑕疵，與本案待證事實復具有相當關連
    性，認為適當，不論該等傳聞證據是否具備刑事訴訟法第15
    9條之1至第159條之4所定情形，依同法第159條之5第1項規
    定，均得作為證據。至以下認定犯罪事實所憑之扣案物品、
    照片等非供述證據，皆查無經偽造、變造或違法取得之情事
    ，且與本案待證事實具有自然之關連性，亦有證據能力。 
二、訊據被告矢口否認意圖營利供給賭博場所或聚眾賭博之犯行
    ，辯稱：打麻將是事實，那是平常娛樂玩的，400元是叫我
    去買東西的，不是營利，我也不是靠這個維生等語（見本院
    卷第75頁）。經查： 
  ㈠上開事實，業據被告於警詢、偵訊中坦承不諱（見偵卷第12
    至17頁），核與證人即賭客丁○○、丙○○、己○○於本院審理中
    證述情節相符（見本院卷第137至188頁），並有本院109年
    度聲搜字第472號搜索票、苗栗縣警察局搜索扣押筆錄、扣
    押物品目錄表、現場位置圖各1份，及查獲照片4張在卷可佐
    (見偵卷第40至45、47至49頁)，另有扣案賭資共計5,150元
    、抽頭金400元及賭具麻將1副(含風圈1個)、牌尺4支可資佐
    證，核與被告前述自白相符，堪信為真實。
　㈡按所謂意圖營利者，以有營利之意思為已足，不以實際上果
    有得利為必要，一般所謂抽頭情形固屬營利行為，但並非除
    抽頭之外，即無其他營利之情形，被告獲得盈餘之多寡，是
    否藉此法牟利以維生計，是否已取得約定之抽頭金，均與營
    利要件之成罪判斷不生影響。查被告雖於本院審理中翻異前
    詞，改稱並未收取抽頭金，收的錢是他們叫我去買便當、咖
    啡、茶等語。然證人丁○○於本院審理中證稱：自摸那個人要
    付100元給乙○○，一將滿500元就不用給了，這些錢是我們講
    好買喝的，這些錢給乙○○幫我們買喝的，剩下的她自己帶著
    ，是一種補貼的意思；查獲當天我是跟丙○○聊要不要打麻將
    ，然後問乙○○後就一起過去等語（見本院卷第139、140、14
    6、147、156、157頁）；證人丙○○於本院審理中證稱：自摸
    放100元在桌上，給乙○○買東西，如果有剩下就給她等語（
    見本院卷第160頁）；證人己○○於本院審理中證稱：自摸要
    付100元給乙○○，是我們講好的，查獲當天是乙○○找我過去
    聊天，100元是買一些飲料、吃的、喝的，買有剩的她給她
    當作補貼等語(見本院卷第178、 179、186頁)。是依上開證
    人所述，縱使被告有打算持上開證人自摸後所交付之金錢購
    買飲食，然如有剩餘，被告並不會歸還予上開證人，已足徵
    被告確實具有營利之意圖。且本案證人丁○○係詢問被告後始
    前往中央路租屋處賭博，而證人己○○係被告打電話所要約(
    見本院卷第194頁)，顯見被告確有供給賭博場所及聚眾賭博
    之事實。
　㈢被告前於警詢中供稱：400元是我準備要去買飲料喝，他們有
    胡牌的話就給我100元等語（見偵卷第15、16頁）；繼於偵
    訊中供稱：(現場查得抽頭金400元？)戊○○說是甲○○放炮的
    錢，有時候說自摸會給我100元，因為我帶小孩，他們會給
    我錢買東西吃。(依據戊○○說每自摸100就由自摸那個人拿10
    0元做為貼補水電費的錢，對不對？)對。就是貼補我，要給
    我買飲料買東西吃的等語明確（見偵卷第64頁反面）；復於
    本院審理中供稱：比如說500付了400多剩幾十塊、他們不可
    能跟我要幾十塊的錢，買有剩的都歸我，不夠也不會跟他們
    收，加上我5個，加上小孩，有時候多了，買500剩幾十塊，
    我也不會跟他們要等語(見本院卷第196頁)。故依被告上開
    供述，其確實有向自摸賭客收取款項以供補貼自己及家庭開
    銷之用，益徵其確實具有營利之意圖。是被告於本院審理中
    翻異前詞所為辯解，係屬事後卸責之詞，核與卷存事證不符
    ，無足採信。 　
　㈣綜上，被告所辯，實難採信。本案事證明確，被告前開犯行 
    堪以認定，應予依法論科。
三、論罪科刑及上訴駁回理由之說明：
  ㈠按刑法第268條之罪，並不以在公共或公眾得出入之場所為 
    限，意圖營利供給賭博場所或聚眾賭博，其賭場縱設在私人
     住宅內，仍應成立刑法第268條之罪，司法院著有院字第14
     79號、院解字第3962號等解釋在案。查被告提供為賭博場
    所之中央路租屋處雖係私人住宅，非公共或公眾得出入之場
    所，且其所取得之抽頭金或有部分打算用於購買供賭客食用
    之飲食，然仍無解於被告前開意圖營利供給賭博場所、聚眾
    賭博之行為。故核被告所為，係犯刑法第268條之意圖營利
    供給賭博場所罪、意圖營利聚眾賭博罪。被告前於104年間
    ，因圖利容留猥褻案件，經本院以104年度訴字第292號判決
    判處有期徒刑4月，復經臺灣高等法院臺中分院以105年度上
    訴字第209 號撤銷原判決，改判無罪，嗣經最高法院以105
    年度台上字第3454號撤銷原判決發回原審後，經臺灣高等法
    院臺中分院以106年度上更（一）字第1號撤銷原判決，改判
    有期徒刑4月，其餘上訴駁回，復經最高法院以107年度台上
    字第229號判決上訴駁回確定，於108年5月9日易科罰金執行
    完畢等情，有臺灣高等法院被告前案紀錄表1份在卷可憑，
    其於受徒刑之執行完畢後，5年以內故意再犯本案有期徒刑
    以上之罪，為累犯，參酌司法院釋字第775號解釋意旨，考
    量被告構成累犯之案件與本案罪名固屬不同，惟均有營利之
    意圖，且均危害社會善良風俗，並於前案執行完畢後約1年
    即又再犯本案，顯見被告自我克制能力及對刑罰反應力均薄
    弱，為符罪刑相當原則，爰依刑法第47條第1項規定，加重
    其刑。
  ㈡原審以被告犯行事證明確，論以被告刑法第268條之意圖營利
    供給賭博場所罪、意圖營利聚眾賭博罪，並認被告所為係以
    一行為同時觸犯上開罪名之想像競合犯，應從情節較重之意
    圖營利聚眾賭博罪處斷，復審酌被告不思以正途賺取財物，
    為牟得不法利益，而為本案犯行，助長民眾僥倖之心理，危
    害社會善良風氣；兼衡其犯罪動機、目的、手段、行為期間
    、經營規模、所生危害，暨其於警詢中自陳職業家管、國中
    畢業、家庭經濟狀況小康及其犯後態度等一切情狀，量處有
    期徒刑3月，並諭知易科罰金之折算標準，並就沒收部分說
    明：扣案之麻將1副（含風圈1個）、牌尺4支，均屬被告所
    有供本案犯罪所用之物，業據被告供述明確（見偵卷第15頁
    ），均應依刑法第38條第2項前段規定宣告沒收。又扣案之
    現金400元，為被告之抽頭金，亦據被告自承在卷（見偵卷
    第14頁），為被告之犯罪所得，亦應依前開規定沒收。至現
    場另扣得現金5,150元，分別係賭客戊○○（4,150元）、甲○○
    （900元）、己○○（100元）所有供從事賭博所用之物，業據
    其等陳明在卷（見偵卷第19、25、29頁），且非屬違禁物，
    爰不另為沒收之諭知。核其認事用法俱無違誤，量刑亦屬妥
    適。被告上訴意旨執前詞否認犯行，尚難採憑，是其上訴為
    無理由，應予駁回。
據上論斷，應依刑事訴訟法第455條之1第1項、第3項、第368條
、第364條，判決如主文。 　
本案經檢察官韓茂山聲請以簡易判決處刑，檢察官楊景琇、楊岳
都到庭執行職務。　
中　　華　　民　　國　　110 　年　　10　　月　　19 　日 
                  刑事第四庭  審判長法  官  羅貞元
　
                                    法  官  申惟中
　
                                    法  官  郭世顏
以上正本證明與原本無異。
不得上訴。
                                   書記官  呂  彧　　　
中　　華　　民　　國　　110 　年　　10　　月　　19　　日